臺灣高雄地方法院刑事判決　　　　　　 100年度訴字第1149號
公　訴　人　臺灣高雄地方法院檢察署檢察官
被　　　告　吳美端
上列被告因妨害風化案件，經檢察官提起公訴（100 年度偵字第
13960 號），本院判決如下：
    主  文
吳美端犯圖利容留性交罪，處有期徒刑肆月，如易科罰金，以新
臺幣壹仟元折算壹日。
    事  實
一、吳美端於民國100 年4 月1 日受讓址設高雄市苓雅區○○○
    路79巷2 號之「家庭理髮廳」而為負責人，竟基於意圖使成
    年女子與男客為性交行為而容留以營利之犯意，僱用湯麗惠
    擔任女服務生，在上址容留湯麗惠與來店男客為性交行為，
    收費方式係每次費用含半套性交易（即由女子以手套弄男客
    生殖器直至射精）在內為新臺幣（下同）1,000 元，湯麗惠
    分得800 元，吳美端分得200 元，如從事全套性交易（即男
    客將陰莖插入女子陰道抽送直至射精）之費用則為1, 600元
    ，湯麗惠分得1,300 元，吳美端分得300 元，藉此方式以營
    利。嗣於100 年5 月2 日下午6 時許，經員警卜仁泰喬裝男
    客前往上址消費，由湯麗惠負責接待，並在上址2 樓房間內
    向卜仁泰說明上開「半套」及「全套」之消費方式後，自房
    間外取來保險套1 枚預備供性交使用，且自行脫去衣褲，經
    警當場表明身分而查獲，並扣得上開未使用之保險套1 枚，
    而悉上情。
二、案經高雄市政府警察局苓雅分局報請臺灣高雄地方法院檢察
    署檢察官偵查起訴。
    理  由
壹、證據能力部分：
    按被告以外之人於審判外之言詞或書面陳述，除法律有規定
    者外，不得作為證據；被告以外之人於審判外之陳述，雖不
    符前4 條之規定，而經當事人於審判程序同意作為證據，法
    院審酌該言詞陳述或書面陳述作成時之情況，認為適當者，
    亦得為證據；當事人、代理人或辯護人於法院調查證據時，
    知有第159 條第1 項不得為證據之情形，而未於言詞辯論終
    結前聲明異議者，視為有前項之同意，刑事訴訟法第159 條
    第1 項、第159 條之5 分別定有明文。本件以下所引用之各
    項供述證據，因檢察官、被告均未於言詞辯論終結前聲明異
    議，本院審酌前開證據作成或取得時之狀況，並無違法或不
    當情事，復經本院於審判期日依法進行調查、辯論，應均具
    證據能力，合先敘明。
貳、實體部分：
一、訊據被告吳美端固坦承自100 年4 月1 日受讓上開「家庭理
    髮廳」而為負責人，惟矢口否認有何妨害風化之犯行，辯稱
    ：伊剛當「家庭理髮廳」負責人1 個月，是做剃頭、作臉、
    純按摩，湯麗惠本來就在該店，其底薪為1 萬5 千元，另可
    分紅利，而「半套」、「全套」都是湯麗惠個人行為，伊不
    知道云云。經查：
  (一)被告自100 年4 月1 日受讓上開「家庭理髮廳」而為負責人
    ，湯麗惠則在該店擔任女服務生乙節，業據被告供述在卷（
    見警卷第3 頁反面至第4 頁，偵卷第7 頁，本院審訴卷第12
    頁反面，本院訴字卷第26頁），核與證人湯麗惠於警詢及偵
    查之證述相符（見警卷第5 頁反面，偵卷第12頁至第13頁）
    ，此部分事實應堪認定。而湯麗惠於100 年5 月2 日下午6
    時許，負責接待喬裝男客前往上址消費之員警卜仁泰，並在
    上址2 樓房間內向卜仁泰說明「半套」性交易（即由女子以
    手套弄男客生殖器直至射精）之價格為1,000 元，全套性交
    易（即男客將陰莖插入女子陰道抽送直至射精）之價格則為
    1, 600元，且自房間外取來保險套1 枚預備供性交使用，並
    自行脫去衣褲等事實，則據證人湯麗惠於警詢時證述：我於
    100 年4 月1 日至家庭理髮廳上班，該理髮廳服務項目有理
    髮（200 元）、按摩、熱敷推拿（600 元），客人有要求做
    半套的話是1,000 元，全套是1,600 元，所稱半套是用手幫
    男客人打手槍，手上下抽動，直到男客人射精為止，全套就
    是跟男客人做愛性交易，直到射精，而警方於100  年5 月2
    日下午6 時20分前往該店臨檢時，我在樓上與男客按摩，當
    時我全身赤裸準備從事性交易等語（見警卷第5 頁及其反面
    ），於本院審理時具結證述：我有在上開家庭理髮廳工作，
    於100 年5 月2 日卜仁泰前往消費時，是由我服務，並向他
    介紹一節50分鐘600 元，最後慢慢聊天，看他的反應，再問
    他是否要做個舒壓，也就是做「半套」，「半套」1,000 元
    ，「全套」1,600 元等語（見本院訴字卷第21頁至第22頁）
    ；另據證人卜仁泰於本院審理時具結證稱：我於100 年5 月
    2 日有喬裝成客人至上開家庭理髮廳消費，進去店內由服務
    小姐即湯麗惠直接帶我到2 樓，並說推拿50分鐘以內，半套
    1,000 元，最後亦有說「全套」1,600 元，而現場查獲的保
    險套是小姐拿進來的，我跟小姐說要做「全套」時，她就出
    去外面拿進來等語在卷（見本院訴字卷第18頁至第20頁），
    而證人卜仁泰為依法執行公務之人與被告素無恩怨，所為證
    述內容亦與證人湯麗惠所述情節相符，足見證人卜仁泰所言
    並非憑空捏造，堪可採信，並有高雄市政府警察局苓雅分局
    行政組臨檢紀錄表、職務報告、扣押筆錄、扣押物品目錄表
    、扣押物品收據及現場照片8 張附卷可稽（見警卷第1 頁至
    第2 頁、第7 頁至15頁），復有未使用之保險套1 枚扣案足
    憑，是上開事實亦堪認定。
  (二)湯麗惠於上開「家庭理髮廳」店內從事「半套」性交易之價
    格為1,000 元，其實得800 元，被告分得200 元，另從事「
    全套」性交易之價格為1,600 元，其實得1,300 元，被告則
    分得300 元，從事性交易所得款項先由其收下，再與被告拆
    帳，薪水是當日跟被告領取等情，業據證人湯麗惠於警詢證
    述綦詳（見警卷第5 頁反面至第6 頁），是被告確有提供上
    址為湯麗惠從事性交易之場所以營利之事實，應可認定。被
    告雖辯稱伊係做剃頭、作臉、純按摩，對於性交易一事並不
    知情，而湯麗惠之底薪為1 萬5 千元，另可分紅利，例如按
    摩1 次600 元，可分180 元，剃頭、作臉湯麗惠都可抽3 成
    云云（見本院審訴卷第12頁反面），然證人湯麗惠就從事性
    交易所得款項之分成方式已證述明確如上，則被告不可能對
    於性交易一事毫不知情，且其於警詢及偵查中均稱：店內服
    務有分理髮及洗頭，理髮200  元，我得60元，理髮師得140
    元，洗頭100 元，我得30元，理髮師得70元，店內理髮師沒
    有底薪，依服務客人項目再依前揭3 、7 比例分帳等語（見
    警卷第4 頁，偵卷第7 頁），與本院審理時所述前後有所不
    一，是否可採，已非無疑；況被告於警詢稱：上開理髮廳於
    100 年4 月1 日開始營業，每日營業額約300 元至500 元，
    月營業額6 千元至7 千元等語（見警卷第3 頁反面），則其
    若以1 萬5 千元之薪水雇用湯麗惠，實已超過每月營業之收
    入，顯不符經營常理；再由現場照片（見警卷第13頁、第15
    頁）觀諸房間內之擺設，該房間僅單張緊靠牆邊之普通單人
    床、電視及電風扇，並無按摩用具、器材或推拿工具，與一
    般經營按摩之正當店家相異，亦足認被告提供之場所並非為
    按摩推拿服務而擺設，從而被告上開辯稱並不可採信。至證
    人湯麗惠雖於偵查及本院審理時翻異其詞而證稱伊受僱於被
    告係領薪水，沒有拆帳，但會另有獎金，被告不知道伊從事
    性交易之事，伊係偷做的云云（見偵卷第12頁至第13頁，本
    院訴字卷第21頁至第23頁），惟證人湯麗惠於警詢時從未證
    述上開內容，且就店內服務之薪水與是否拆帳之部分，其先
    於偵查中證述：被告係以一個月薪水1 萬8 千元雇用我，我
    是領死薪水，沒有拆帳等語（見偵卷第13頁），又於本院審
    理時證稱：我的底薪是1 萬5 千元，做了基本額度後會有獎
    金，例如做了超過1 千元的額度會有300 元的獎金，這些額
    度是累計的，而偵查中所述1 萬8 千元之薪水是包含3 千元
    之全勤獎金等語（見本院訴字卷第21頁、第23頁），所述前
    後相異；另其於本院審理時先稱上開客人消費1,000 元伊得
    800 元及1,600 元伊得1,300 元之部分，係做「半套」、「
    全套」之價格，復又改稱係按摩的費用（見本院訴字卷第22
    頁第4 行至第5 行、第14行），所述互相矛盾；再者，證人
    湯麗惠向卜仁泰介紹「半套」及「全套」之價格後，自行走
    出房間外取來保險套1 枚，預備供性交使用，業如前述，若
    性交易確係其私下隱瞞被告所為，則其走出房間外取保險套
    之行為，不啻增加被告發現而遭被告解雇之風險，實與常情
    有違，從而其於偵查及本院審理時突然改稱被告對於其從事
    性交易為不知情云云，應屬避重就輕、迴護被告之詞，實難
    遽信。
  (三)綜上所述，本件事證明確，被告犯行堪以認定，應予依法論
    科。
二、按刑法第231 條第1 項之圖利使人為性交或猥褻罪，犯罪構
    成要件乃以行為人主觀上有營利及使男女與他人為性交或猥
    褻行為之犯意，客觀上有引誘、容留或媒介之行為為已足，
    屬於形式犯，故行為人只要以營利為目的，有使男女與他人
    為性交或猥褻行為之意圖，而著手引誘、容留或媒介行為，
    即構成犯罪，至於該男女與他人是否果有為性交或猥褻之行
    為，則非所問（最高法院95年度臺上字第5439號判決意旨參
    照）。本件被告對於湯麗惠與他人為性交行為有所認識而予
    以容留以營利之意圖乙節，業如前述，雖湯麗惠未為性交行
    為前即遭查獲，揆諸前揭說明，仍無礙於被告犯行之成立，
    是核被告所為，係犯刑法第231 條第1 項圖利容留性交罪。
    被告容留湯麗惠與男子為猥褻行為（即半套性交易）之低度
    行為，應為圖利容留性交行為之高度行為所吸收，不另論罪
    。檢察官起訴雖認被告所為構成同條項之圖利容留猥褻罪，
    惟湯麗惠除向卜仁泰介紹「半套」之性交易消費方式外，亦
    向其介紹「全套」性交易（即男客將陰莖插入女子陰道抽送
    直至射精）之消費方式，且另取來保險套1 枚預備供性交使
    用並自行脫去衣褲，均如前述，是此部分已係屬圖利容留性
    交行為之犯行，檢察官所述容有誤會，尚非允洽，惟該罪名
    因與本院前揭認定之圖利容留性交罪均屬同一條項，僅罪名
    有異，自無庸變更起訴法條，併予敘明。爰審酌被告明知政
    府執法單位極力掃蕩色情，竟為圖牟私利而假按摩店之名，
    容留成年女子與男客從事性交易，助長色情氾濫，破壞社會
    善良風氣，行為實有不當，且犯後態度亦難認良好，惟念其
    所獲利益非鉅，情節尚非嚴重，暨其犯罪之動機、目的、手
    段等一切情狀，量處如主文所示之刑，並諭知易科罰金之折
    算標準，以資懲儆。至扣案之保險套1 枚，非被告用以犯上
    開犯罪事實之物，亦非被告所有（見本院訴字卷第25頁），
    爰不為沒收之宣告，附此敘明。
三、公訴意旨另以：被告係上開「家庭理髮廳」之負責人，竟基
    於意圖使女子與不特定男客為猥褻行為而容留以營利之犯意
    ，自100 年4 月1 日起，僱用女服務生湯麗惠在該理髮廳為
    男客從事猥褻行為之服務，並從中抽取部分價金以營利，迄
    100 年5 月2 日止，湯麗惠在該理髮廳以每次1,000 元之代
    價，為不特定男客從事「半套」（即由女子以手幫男客打手
    槍，至男客射精）之性服務（含按摩）3 次，因認被告此部
    分係涉犯刑法第231 條第1 項前段之圖利容留猥褻罪云云。
    按集合犯係指立法者所制定之犯罪構成要件中，本即預定有
    數個同種類行為將反覆實行之犯罪而言，刑法第231  條第1
    項之圖利使人為性交或猥褻罪，由其犯罪構成要件之文字觀
    之，尚難憑以認定立法者於制定法律時，即已預定該犯罪當
    然涵蓋多數反覆實行之引誘、容留或媒介行為在內，且94年
    2 月2 日修正前（於95年7 月1 日起施行）之刑法第231 條
    第2 項有常業犯之特別規定，則第1 項之圖利使人為性交或
    猥褻罪，本質上即難認係學理上所稱集合犯之具有重複特質
    之犯罪，否則第2 項常業犯之規定即無適用餘地，當非立法
    本旨（見最高法院99年度臺上字第6215號判決意旨參照），
    是行為人若有多次圖利容留猥褻、性交之行為，應予以分論
    併罰，而檢察官自須就各個獨立評價之行為，提出各自足以
    說服法院確認各行為均有罪之證據，如籠統以本質上祇能證
    明片段行為之證據資料，欲作為證明全部各行為之依據，應
    認其中證據不夠明確、犯罪嫌疑猶存合理之懷疑（最高法院
    100 年度臺上字第4036號判決意旨參照）。查公訴意旨認被
    告涉犯上開罪嫌，無非係以證人湯麗惠於警詢及偵查中之證
    述為其主要論據，惟除證人湯麗惠之證述外，並無其他證據
    可資證明被告有何圖利容留猥褻之行為，且就湯麗惠所為該
    3 次「半套」猥褻行為，不僅時間無法特定，甚而對象、相
    關細節亦無法從卷內證據得知，尚難僅憑上開證述即認被告
    該3 次有容留湯麗惠為猥褻行為以營利之妨害風化犯行，揆
    諸前揭說明及刑事訴訟法第154 條第2 項之規定，本院原應
    為無罪之諭知，惟公訴意旨認被告此部分犯行如成立犯罪，
    因與被告前揭犯行部分，具有一罪關係，爰不另為無罪之諭
    知。
據上論斷，應依刑事訴訟法第299 條第1 項前段，刑法第231 條
第1 項前段，第41條第1 項前段，刑法施行法第1 條之1 ，判決
如主文。
本案經檢察官吳書怡到庭執行職務。
中    華    民    國   100    年    11    月    30    日
                  刑事第九庭    審判長法  官  鄭詠仁
                   
                                      法  官  王麗芳

                                      法  官  王宗羿
以上正本係照原本作成。
如不服本判決應於收受判決後10日內向本院提出上訴書狀，並應
敘述具體理由。其未敘述上訴理由者，應於上訴期間屆滿後20日
內向本院補提理由書(均須按他造當事人之人數附繕本)「切勿逕
送上級法院」。
中    華    民    國   100    年    11    月    30    日
                                書記官  王淑娟

附錄論罪科刑法條
中華民國刑法第231 條第1 項
意圖使男女與他人為性交或猥褻之行為，而引誘、容留或媒介以
營利者，處5 年以下有期徒刑，得併科10萬元以下罰金。以詐術
犯之者，亦同。